# 请教境外非同一控制下企业合并账务处理，涉及或有对价

提问人：vincencham 时间：2016-08-01 10:26:51
收购境外企业的个人股权，包括其持有的两个公司，和个人的一处厂房。个人资产和其中一家公司（A）都是100%这个人持有，另一公司（B）有点复杂，所有者权益里面有另外的股东，英文是Silent partnerships，直译是隐名合伙人，从定义和协议里面，看出这个Silent partnerships有点国内可转换公司债券的性质，每年拿一定比例分红，在一些条件成立之下可以转换为实收资本。 现在的状况是，以 15 年 12 月 31 日为基准日，审计报告有，厂房的资产评估报告也出了。请境外事务所做了尽调，由于当时谈判价格是一起谈的，总共收购支付对价是 1000 万，事务所将两家公司和一处厂房做了一个合并报表，并将其中Silent partnerships视作负债，计算得出所有者权益是 800 万。对价支付条款是 16 年支付 600 万，尾款分 3 年支付， 17 、 18 、 19 年，每年的EBT达到条件，才分别支付150 、 150 、 100 万元。 协议里肯定分开三个价格，两个持有的公司和一处厂房，目前这个价格之间应该还可以调整，反正总额是1000 万。其中A净资产是-60万，B的净资产 860 万（不含Silent partnerships），厂房出租给A和B使用，有租金收入，厂房账面上净资产 200 万。 资产评估是用的未来收益法，合并价值是 1800 万元。 我的问题是 1 、这样的支付条款下，我到底有没有商誉？
初始长期股权投资是多少？协议中三个价格可以调整，我怎么调整能让记账方便一些。 2 、厂房的评估还没看到，现在其厂房有个账面价值，另外有个购买价格，我怎么入账？我不希望出现需要每年都评估一次，还要进行折旧调整的情况。

回答人：chenyiwei
1 、商誉是合并成本与被购买方可辨认净资产公允价值之间的差额。此次购并有无商誉就取决于交易总价 1000 万元与被购买方可辨认净资产公允价值（含该房屋）之间有无差额。建议聘请评估机构对被购买方进行“购买对价分摊”(PPA)评估。 2 、如果两个股权和厂房都约定了购买价格的，则首先要关注其总价分拆的合理性，避免出现其中一项资产的商誉畸高而另一项畸低的情况。如果没有证据表明厂房的公允价值与合同约定的交易价格有重大差异的，则可以接受该厂房按合同约定的购买价格入账。后续对其采用固定资产模式核算，不涉及每年重新对其进行公允价值评估的问题。